【裁判字號】    97,訴,2941
【裁判日期】    970516
【裁判案由】    清償借款
【裁判全文】
臺灣臺北地方法院民事判決              97年度訴字第2941號
原      告  台灣中小企業銀行股份有限公司
法定代理人  丁○○
訴訟代理人  乙○○
被      告  甲○○
被      告  丙○○
                        3樓
                        之11.
                      現於臺灣臺北監獄執行
上列當事人間請求返還消費借貸款事件，本院於中華民國97年5
月6日言詞辯論終結，判決如下：
    主  文
被告應連帶給付原告新台幣柒拾肆萬參仟玖佰陸拾伍元，及自民
國九十六年十二月二十九日起至清償日止，按週年利率百分之七
點五六計算之利息，並自民國九十七年一月三十日起至清償日止
，逾期在六個月以內者，按上開利率百分之十，逾期在六個月以
上者，其超過六個月部分，按上開利率百分之二十計算之違約金
。
訴訟費用由被告連帶負擔。
本判決第一項於原告以新台幣貳拾肆萬捌仟元供擔保後，得假執
行。
    事實及理由
甲、程序方面：按當事人得以合意定第一審管轄法院，但以關於
    由一定法律關係而生之訴訟為限，前項合意，應以文書為之
    ，民事訴訟法第24條定有明文。本件依兩造所簽定之授信約
    定書第12條約定，兩造合意以本院為契約涉訟時之第一審管
    轄法院，是以原告向本院提起本件訴訟，核與首揭規定，尚
    無不合，合先敘明。
乙、實體方面：
一、原告主張：被告甲○○於民國（下同）84年6月5日邀同被告
    丙○○為連帶保證人，與原告簽立借據借款新台幣（下同）
    1,500,000元，借款期間20年，本金及利息自借款日起，每1
    個月1期，分240期平均攤還，利率按政府輔助人民貸款自購
    住宅規定由政府補貼年息4.35％，嗣後分別依本借據條款約
    定及政府規定調整之，如借款到期未能清償或借款人未能依
    約還本繳息時，則政府不予補貼利息，全部借款利息應由借
    款人自行繳納，另經兩造於借據第5條約定逾期在6個月以內
    者，按本借款利率10％，逾期6個月以上者，就逾期超過6個
    月之部分，按本借款利率20％計付違約金。詎被告甲○○自
    96年12月28日起即未依約履行，迭經催討，所有債務視為全
    部到期，目前尚欠原告743,965元及自96年12月29日起至清
    償日止應計之利息及違約金，被告丙○○既為連帶保證人，
    自應負連帶清償責任，爰依消費借貸及連帶保證之法律關係
    ，請求被告連帶清償餘欠借款本金及其利息暨違約金。並聲
    明：如主文第1項所示及願供擔保，請准宣告假執行。
二、被告甲○○則以：以其目前之薪水，扣除扶養2個孩子，剩
    餘的錢不多，希望原告可以准許分期償還，但對於原告請求
    之金額沒有意見。被告丙○○則以：在接受強制治療前均有
    按期繳納房貸，但由於目前在監所進行強制治療，所以無法
    還款，但對於原告之請求沒有意見。
三、得心證之理由：
（一）按借用人應於約定期限內，返還與借用物種類、品質、數
      量相同之物，民法第478條前段定有明文。又稱保證者，
      謂當事人約定，一方於他方之債務人不履行債務時，由其
      代負履行責任之契約；又保證債務，除契約另有訂定外，
      包含主債務之利息、違約金、損害賠償及他從屬於主債務
      之負擔；另連帶債務之債權人，得對債務人中之一人或數
      人或其全體同時或先後請求全部或一部之給付，民法第
      739條、第740條、第273條第1項分別定有明文。
（二）經查，原告主張之事實，被告於言詞辯論時自認，復有借
      據、授信約定書、借據增補條款契約、連線作業通用查詢
      單、放款利率歷史資料表等影本為證, 堪信原告主張為真
      實。從而，參之前揭條文之說明，原告依消費借貸及連帶
      保證契約之法律關係，請求被告連帶給付如主文第一項所
      示之金額、利息、違約金，為有理由，應予准許。
四、本件原告陳明願供擔保，請求宣告假執行，核無不合，茲酌
    定相當之擔保金額，予以准許。
五、訴訟費用負擔之依據：民事訴訟法第85條第2項。
中    華    民    國    97    年    5     月    16    日
                  民事第五庭    法  官  周祖民
以上正本係照原本作成
如對本判決上訴，須於判決送達後20日內向本院提出上訴狀
中    華    民    國    97    年    5     月    16    日
                                書記官  王文心


司法院資訊處製作；財團法人民間司法改革基金會備份。
